# 求助：关于电力线路的核算问题。

提问人：even_zheng 时间：2017-08-22 12:30:50
A公司提供电力服务，自建主干线路 10 公里造价 100 万元为周围片区供电，周围都是临时用电，由干线接出架设3-4公里支线造价 30万元为B临时用电客户供电，供电周期3-5个月，供电结束后支线不能重复使用。请问主干线路计入固定资产的折旧年限如何确定，支线线路是否应该一次计入成本？还是按供电周期分期摊销？没接触过此行业，希望老师指点，谢谢。

回答人：chenyiwei
主干线路确认为固定资产，折旧年限按供电服务的预计年限和该线路自身设计使用年限两者中的较短者确定；支线确认为其他流动资产，在供电周期内摊销其成本。